【裁判字號】    95,上易,35
【裁判日期】    950321
【裁判案由】    竊盜
【裁判全文】
臺灣高等法院刑事判決                  95年度上易字第35號
上  訴  人  臺灣板橋地方法院檢察署檢察官
被      告  壬○○
                      1
                    （另案在臺灣臺北監獄臺北分監執行中）
上列上訴人因被告竊盜等案件，不服臺灣板橋地方法院94年度訴
字第2165 號，中華民國94年11月8日第一審判決（起訴案號：臺
灣板橋地方法院檢察署94年度偵字第14026 號），提起上訴，及
由檢察官移送併案審理（臺灣板橋地方法院檢察署94年度偵字第
18374 號），經本院裁定依簡式審判程序審理，判決如下：
    主  文
原判決撤銷。
壬○○連續踰越安全設備於夜間侵入住宅竊盜，累犯，處有期徒
刑貳年陸月。
偽造之「癸○○」簽帳單第一聯持卡人存根聯伍紙及上開簽帳單
第二聯、第三聯上偽造之「癸○○」署押各伍枚，均沒收。
    事  實
一、壬○○前因違反麻醉藥品管理條例案件，經臺灣花蓮地方法
    院以82年度訴字第238 號判決判處有期徒刑6 月確定，於民
    國（下同）83年2 月17日易科罰金執行完畢（不構成累犯）
    。又因違反麻醉藥品管理條例及違反藥事法案件，經臺灣花
    蓮地方法院以86年度訴字第278 號判決判處應執行有期徒刑
    1 年確定；復因恐嚇案件，經臺灣花蓮地方法院以86年度易
    字第1330號判決判處有期徒刑5 月確定，經與前開宣告之有
    期徒刑1 年接續執行，於88年7 月17日因假釋期滿未經撤銷
    視為執行完畢；另因公共危險案件，經臺灣雲林地方法院以
    89年度虎交簡字第97號判決判處有期徒刑2 月確定，於90年
    4 月7 日執行完畢；再因竊盜案件，經臺灣花蓮地方法院（
    原審判決書記載為臺灣板橋地方法院）以89年度易字第760
    號判決判處有期徒刑5 月確定，於91年2 月26日易科罰金執
    行完畢（以上均構成累犯）。
二、壬○○仍不知悔改，復另行起意，並基於意圖為自己不法所
    有之概括犯意，先後以於夜間攀爬陽臺由鐵窗進入住宅或打
    破窗戶玻璃進入住宅等方式，連續於位於臺北縣五股鄉○○
    路○ 段32巷（原審判決書記載為32號）之「臺北星洲社區」
    ，為如附表一所示之17次竊盜行為，其行為時間、地點、行
    竊方式、被害人姓名及竊得之財物，均詳如附表一所示（竊
    得財物欄所載金額，如未標明幣值，即指新臺幣）。
三、壬○○於竊得癸○○所有卡號為4563─2931─7306─8000（
    原審判決書記載為4563─2931─7306─800 ）之華僑商業銀
    行信用卡乙張（即如附表一編號15所示之部分）後，即基於
    意圖為自己不法所有之概括犯意，於如附表二所示之時間，
    先後持往如附表二所示之特約商店消費購物或取得住宿服務
    之利益，於結帳時，持該竊得之信用卡交予結帳人員在印錄
    機上刷卡辨識，經結帳人員交付一式三聯之簽帳單（第一聯
    持卡人存根聯、第二聯銀行存根聯、第三聯商店存根聯）後
    ，由壬○○在第一聯之持卡人存根聯上偽造「癸○○」之署
    押各一枚，因該簽帳單之第二聯及第三聯均為複寫紙，而同
    時在該簽帳單第二聯及第三聯上偽簽複寫「癸○○」之署押
    各五枚，以表示癸○○「同意依照信用卡使用約定，一經使
    用或訂購物品均應按所示之全部金額，付款予發卡銀行」用
    意之證明，而偽造該等簽帳單，並交還結帳人員，而行使該
    簽帳單簽帳購物、住宿，以此方式施用詐術使該結帳人員陷
    於錯誤，而交付壬○○選購之物品或提供住宿服務，並交付
    簽帳單第一聯之持卡人存根聯簽帳單交予壬○○收執。另發
    卡銀行亦因壬○○行使竊得之信用卡及偽造之簽帳單，誤認
    係真正持卡人消費，而代為墊付簽帳款，足以生損害於社會
    交易秩序、真正持卡人、特約商店及發卡銀行華僑商業銀行
    對信用卡核發、管理之正確性（購物及住宿之時間、地點、
    特約商店名稱、消費金額、購得物品或住宿服務等，詳如附
    表二所示）。
四、嗣於94年8 月18日凌晨1 時40分許，員警在臺北縣林口鄉○○路90號「Ｅ舉數得網路咖啡店」盤查時，發現壬○○持有
    卯○○遭竊之國民身分證1 張及電話簿1 本（如附表一編號
    11所示）而查獲。經壬○○帶警至其位於臺北縣五股鄉○○
    路○ 段32巷27號4 樓之1 住處同意搜索，起出卯○○遭竊之
    金融卡1 張、勞力士手錶錶盒1 個、紅色皮包1 只、香菸盒
    1 個、化妝包1 個、口紅3 支及卯○○所僱用外籍勞工莊貝
    絲拉之全民健康保險卡1 張（如附表一編號11所示）；乙○○遭竊之信用卡1 張及戒指1 只（如附表一編號12所示）；
    癸○○遭竊之信用卡1 張、鑽石戒指1 只（原審判決書記載
    為鑽石項鍊1 條）及白金項鍊1 條（如附表一編號15所示）
    。
五、案經子○○、辰○○、丑○○、巳○○、庚○○、己○○、
    丙○○、卯○○及癸○○等人，訴由臺北縣政府警察局新莊
    分局（原審判決書記載為新店分局）報請臺灣板橋地方法院
    檢察署檢察官偵查起訴，及經辛○○訴由臺灣板橋地方法院
    檢察署檢察官移送本院併案審理。
    理  由
一、上揭事實，業據被告壬○○於警詢、偵查中、原審及本院審
    理時，均自白不諱，核與告訴人子○○、辰○○、丑○○、
    巳○○、庚○○、己○○、丙○○、卯○○、癸○○、辛○○及被害人乙○○、戊○○、丁○○、甲○等人於警詢中所
    指述遭竊之情節，均相符合，並有贓物認領保管單5 紙、現
    場及起獲贓物照片16幀、華僑商業銀行損失明細表1 紙、中
    央氣象局94年日出日沒時刻表1 紙及被告偽造之簽帳單商店
    存根聯影本1 紙、銀行存根聯影本4 紙等附卷，可資佐證。
    而信用卡係簽帳交易之憑證，為信用交易工具，經發卡銀行
    為相當之徵信後核發，非持卡人本人不得使用，至簽帳單則
    為簽帳消費同意特約商店請款之憑據，被告佯為真正持卡人
    ，憑以簽帳消費，並偽造真正持卡人名義之簽帳單持交行使
    ，顯無支付價金之意思，被告以該方式使特約商店人員誤信
    其為真正持卡人而於刷卡簽單後，將物品交付予被告或提供
    住宿服務，係施用詐術使人陷於錯誤而交付物品及得具財產
    價值之利益，自足生損害於社會交易秩序、真正持卡人、發
    卡銀行及特約商店。本件事證已臻明確，被告之犯行洵堪認
    定。
二、按住宅之鐵窗及窗戶等設備，除供房屋之採光、通風外，並
    具防閑之作用，屬刑法第321 條第1 項第2 款所定之安全設
    備。次按持信用卡交易，基本上於發卡銀行不依契約給付持
    卡人所消費之帳款予特約商店時，持卡人對於特約商店仍負
    有給付價金義務，持信用卡交易與通常之買賣並無差異，僅
    在價金給付後，由發卡銀行代為付帳，而發卡銀行給付特約
    商店價金時，就事後之權利關係發生變動，亦即由持卡人對
    於發卡銀行負擔給付價金之債務，持卡人與特約商店間之交
    易，乃係以信任關係為基礎之信用販賣契約，倘持卡人並無
    支付價金之意思或能力，向特約商店提示信用卡消費，係屬
    對特約商店店員施行詐欺。再按持信用卡交易後，店員交付
    予持卡人簽名之簽帳單，係表明持卡人同意依照信用卡使用
    約定，一經使用或訂購物品均應按所示之全部金額，付款予
    發卡銀行，以持卡人於該簽帳單簽名之用意，係對所簽之金
    額負責之意，應屬私文書。核被告壬○○所為，其中：1.如
    附表一編號11部分，係犯刑法第320 條第1 項之竊盜罪；2.
    如附表一編號1 、10、14、15部分，均係犯刑法第321 條第
    1 項第2 款、第1 款之踰越安全設備於夜間侵入住宅竊盜罪
    ；3.如附表一編號12部分，係犯刑法第321 條第1 項第1 款
    之夜間侵入住宅竊盜罪；4.如附表一編號2 、3 、5 、6 、
    7 、9 、13部分，均係犯刑法第321 條第1 項第2 款之踰越
    安全設備竊盜罪；5.如附表一編號4 部分，係犯刑法第321
    條第1 項第2 款之毀損踰越安全設備竊盜罪；6.如附表一編
    號8、16、17部分，均係犯刑法第321 條第2 項、第1 項第2
    款、第1 款之踰越安全設備於夜間侵入住宅竊盜未遂罪；7.
    如附表二部分，均係犯刑法第216 條、第210 條之行使偽造
    私文書罪、同法第339 條第1 項之詐欺取財罪及同法第339
    條第2 項之詐欺得利罪。起訴書雖就如附表一編號1 、2 、
    4 、5 、6 、7 、9 、10、13、15部分，漏引刑法第321 條
    第1 項第2 款之起訴法條，惟已據公訴人於原審法院審理時
    當庭補充（原審94年10月25日簡式審判筆錄第2 頁）。被告
    先後17次竊盜犯行，時間緊接，手法相同，所犯又係基本犯
    罪構成要件相同之罪，顯基於概括之犯意反覆而為，雖有侵
    入住宅、毀損踰越安全設備及普通竊盜等不同情狀、既遂及
    未遂之分，然其基本犯罪構成要件相同，仍成立連續犯，應
    依刑法第56條之規定，從情節較重即如附表一編號1 、10、
    14、15行為所犯之刑法第321 條第1 項第2 款、第1 款之踰
    越安全設備於夜間侵入住宅竊盜罪論處，並依法加重其刑。
    被告在簽帳單上偽造署押之行為，屬偽造簽帳單私文書之階
    段行為，而偽造私文書之低度行為，復為行使偽造私文書之
    高度行為所吸收，均不另論罪。被告以一個詐欺行為，同時
    造成特約商店及發卡銀行財產法益之侵害，觸犯數罪名，為
    想像競合犯，應依刑法第55條之規定，從一重處斷。另被告
    先後5 次行使偽造私文書及5 次詐欺取財或詐欺得利之犯行
    ，均時間緊接，方法相同，所犯又係構成要件相同之罪名，
    顯係基於概括之犯意反覆為之，皆為連續犯，其中詐欺部分
    雖有詐欺取財及詐欺得利之別，然其基本犯罪構成要件相同
    ，仍成立連續犯，應分別依刑法第56條之規定，就其中情節
    較重即如附表二編號5 行為所犯之刑法第216 條、第210 條
    之行使偽造私文書罪，與同法第339 條第1 項之詐欺取財罪
    各論以一罪，並均加重其刑。又被告行竊之目的端在取得竊
    得物品之財產價值，除銷贓轉售得款外，就所竊物品本身之
    利用，亦屬取得財產價值之方式。本件被告竊得癸○○之信
    用卡後持以冒用消費，核為利用竊得物品而取得財產價值之
    目的行為，以被告所犯上開竊盜、行使偽造私文書及詐欺取
    財等三罪間，具目的與手段之牽連犯關係，為裁判上一罪，
    應依刑法第55條之規定，從一重之刑法第321 條第1 項第2
    款、第1 款踰越安全設備於夜間侵入住宅竊盜罪論處。被告
    如附表一編號3 、8 、14、16及17所示之竊盜犯行，雖未據
    檢察官提起公訴，惟既與已起訴之如附表一編號1 、2 、4
    、5 、6 、7 、9 、10、11、12、13、15所示部分，具有連
    續犯之裁判上一罪關係，本院自得併予審酌。另被告有如事
    實所載之論罪、科刑、執行情形，此有本院被告前案紀錄表
    附卷足參，其於受有期徒刑之執行完畢後，5 年以內再犯最
    重本刑為有期徒刑以上之本罪，為累犯，應依刑法第47條之
    規定，遞予加重其刑。
三、原審對被告予以論罪、科刑，固非無見；惟查，原判決：（
    一）未及審究被告如附表一編號3 、8 、14、16及17所示之
    竊盜犯行；（二）記載被告前案犯罪判決之法院、在「臺北
    星洲社區」行竊之門牌號碼、竊取癸○○所有信用卡持以消
    費簽帳之卡號，均有錯誤；（三）就被告偽造之「癸○○」
    簽帳單第一聯持卡人存根聯5 紙及上開簽帳單第二聯、第三
    聯上偽造之「癸○○」署押各5 枚，未宣告沒收（詳如後述
    ），均有未合。檢察官提起上訴意旨指摘原判決未審酌被告
    之全部竊盜犯行，為有理由，應由本院將原判決予以撤銷改
    判。爰審酌被告犯罪之動機、目的、手段、智識程度、侵入
    住宅行竊之犯行次數，且均係在同一社區行竊，足以造成該
    社區居民之驚懼不安，所竊物品價值非微，復冒用竊得之信
    用卡消費，擴大被害人之損害範圍，所造成之危害甚鉅及於
    犯罪後尚能坦承犯行之態度等一切情狀，量處如主文第2 項
    所示之刑。
四、偽造之「癸○○」簽帳單第一聯持卡人存根聯5 紙，係被告
    所有供其行使偽造私文書、詐欺所用之物，雖未扣案，惟既
    無證據證明業已滅失，均應依刑法第38條第1 項第2 款之規
    定，宣告沒收。至上開簽帳單之第二聯及第三聯，業經被告
    提出交予如附表二所示之特約商店，已非被告所有，自毋庸
    為沒收之諭知，惟其上偽造之「癸○○」署押各5 枚，係被
    告偽造之署押，不問屬於犯人與否，均應依刑法第219 條之
    規定，諭知沒收。另上開簽帳單第一聯上偽造之「癸○○」
    署押，已併同於該私文書沒收，爰不另為沒收之諭知，併予
    敘明。
據上論斷，應依刑事訴訟法第369 條第1 項前段、第364 條、第
273 條之一第1 項、299 條第1 項前段，刑法第56條、第321 條
第1 項第1 款、第2 款、第339 條第1 項、第216 條、第210 條
、第55條、第47條、第219 條、第38條第1 項第2 款，罰金罰鍰
提高標準條例第1 條前段，判決如主文。
本案經檢察官吳國南到庭執行職務
中    華    民    國    95    年    3    月    21    日
                  刑事第十五庭審判長法  官  吳昭瑩
                                    法  官  王梅英
                                    法  官  王麗莉
以上正本證明與原本無異。
如不服本判決，應於收受送達後十日內向本院提出上訴書狀，其
未敘述上訴之理由者並得於提起上訴後十日內向本院補提理由書
（均須按他造當事人之人數附繕本）。
                                    書記官  蘇秋
中    華    民    國    95    年    3     月    23    日
附錄本案論罪科刑法條全文：
刑法第210條
  偽造、變造私文書，足以生損害於公眾或他人者，處五年以下
  有期徒刑。
刑法第216條
  行使第二百十條至第二百十五條之文書者，依偽造、變造文書
  或登載不實事項或使登載不實事項之規定處斷。
刑法第321條
  犯竊盜罪而有左列情形之一者，處六月以上五年以下有期徒刑：
    一、於夜間侵入住宅或有人居住之建築物、船艦或隱匿其內
        而犯之者。
    二、毀越門扇、牆垣或其他安全設備而犯之者。
    三、攜帶兇器而犯之者。
    四、結夥三人以上而犯之者。
    五、乘火災、水災或其他災害之際而犯之者。
    六、在車站或埠頭而犯之者。
  前項之未遂犯罰之。
刑法第339條
  意圖為自己或第三人不法之所有，以詐術使人將本人或第三人
  之物交付者，處五年以下有期徒刑、拘役或科或併科一千元以
  下罰金。
  以前項方法得財產上不法之利益或使第三人得之者，亦同。
  前二項之未遂犯罰之。
附表一：
┌──┬──────┬───────┬────────┬────┬─────┐
│編號│  行為時間  │  行為地點    │    行為方式    │ 被害人 │ 竊得財物 │
├──┼──────┼───────┼────────┼────┼─────┤
│ 1  │ 九十三年二 │臺北縣五股鄉成│自外攀爬由窗戶進│子○○  │金項鍊三條│
│    │ 月九日二十 │泰路一段三十二│入              │        │、金戒指十│
│    │ 四時許之夜 │巷三十一號五樓│                │        │五只及行動│
│    │ 間某時     │              │                │        │電話乙具  │
├──┼──────┼───────┼────────┼────┼─────┤
│ 2  │九十三年二月│同上巷十五號四│自外攀爬後陽臺由│辰○○  │金手鍊二條│
│    │二十一日日間│樓            │窗戶進入        │        │、金項鍊二│
│    │某時        │              │（侵入住宅部分未│        │條、金戒指│
│    │            │              │據告訴）        │        │二只、金墜│
│    │            │              │                │        │子乙個、耳│
│    │            │              │                │        │環四對及白│
│    │            │              │                │        │金蘇聯鑽戒│
│    │            │              │                │        │乙只（起訴│
│    │            │              │                │        │書未記載白│
│    │            │              │                │        │金蘇聯鑽戒│
│    │            │              │                │        │乙只）    │
├──┼──────┼───────┼────────┼────┼─────┤
│ 3  │九十三年二月│同上巷二十五號│自外攀爬後陽臺由│辛○○  │黃金項鍊、│
│    │二十六日某時│六樓          │窗戶進入（侵入住│        │手鍊、戒指│
│    │許          │              │宅部分未據告訴）│        │條、金戒指│
│    │            │              │                │        │、金元寶、│
│    │            │              │                │        │小孩滿月金│
│    │            │              │                │        │飾        │
├──┼──────┼───────┼────────┼────┼─────┤
│ 4  │九十三年三、│同上巷二十七號│自陽臺鐵窗攀爬至│丑○○  │金項鍊乙條│
│    │四月間某日十│二樓          │陽臺後，再打破窗│        │、金戒指三│
│    │七時許      │              │戶玻璃而進入（侵│        │只、金手環│
│    │            │              │入住宅及毀損部分│        │乙對、金牌│
│    │            │              │未據告訴）      │        │乙枚及筆記│
│    │            │              │                │        │型電腦乙台│
├──┼──────┼───────┼────────┼────┼─────┤
│ 5  │九十三年三、│同上巷二十九號│自後窗攀爬進入  │巳○○  │黃金飾品（│
│    │四月間某日之│二樓          │（侵入住宅部分未│        │價值約三十│
│    │日間某時    │              │據告訴）        │        │萬元）、行│
│    │            │              │                │        │動電話乙具│
│    │            │              │                │        │及語言翻譯│
│    │            │              │                │        │機乙部    │
├──┼──────┼───────┼────────┼────┼─────┤
│ 6  │九十四年六月│同上巷七號三樓│由窗戶爬入      │庚○○  │現金五萬七│
│    │三日七時許  │              │（侵入住宅部分未│        │千元、人民│
│    │            │              │據告訴）        │        │幣一萬三千│
│    │            │              │                │        │元、港幣九│
│    │            │              │                │        │百元及鑽錶│
│    │            │              │                │        │乙支（起訴│
│    │            │              │                │        │書未記載鑽│
│    │            │              │                │        │錶乙支）  │
├──┼──────┼───────┼────────┼────┼─────┤
│ 7  │九十四年六月│同上巷七號五樓│由後窗爬入      │己○○  │現金一萬元│
│    │間某日之日間│              │（侵入住宅部分未│        │          │
│    │某時        │              │據告訴）        │        │          │
├──┼──────┼───────┼────────┼────┼─────┤
│ 8  │九十四年六月│同上巷二十五號│自外攀爬後由窗戶│辛○○  │無        │
│    │十一日日落後│六樓          │進入            │        │          │
│    │某時        │              │                │        │          │
├──┼──────┼───────┼────────┼────┼─────┤
│ 9  │九十四年六月│同上巷二十五號│由後窗爬入      │丙○○  │電腦主機乙│
│    │十三日十七時│九樓          │（九十四年六月十│        │台、戒指乙│
│    │許          │              │三日侵入住宅部分│        │只及行動電│
├──┼──────┤              │未據告訴）      │        │話乙具    │
│ 10 │九十四年六月│              │                │        │          │
│    │十五日夜間十│              │                │        │          │
│    │九時許      │              │                │        │          │
├──┼──────┼───────┼────────┼────┼─────┤
│ 11 │九十四年六月│同上巷三十三號│不詳            │卯○○  │紅色皮包乙│
│    │二十三日日間│九樓          │（侵入住宅部分未│        │只（內有國│
│    │某時        │              │據告訴）        │        │民身分證乙│
│    │            │              │                │        │張、電話簿│
│    │            │              │                │        │乙本、金融│
│    │            │              │                │        │卡乙張、香│
│    │            │              │                │        │菸盒乙個、│
│    │            │              │                │        │化妝包乙個│
│    │            │              │                │        │、口紅三支│
│    │            │              │                │        │、勞力士手│
│    │            │              │                │        │錶含錶盒乙│
│    │            │              │                │        │個、外籍勞│
│    │            │              │                │        │工莊貝絲拉│
│    │            │              │                │        │之全民健康│
│    │            │              │                │        │保險卡乙張│
│    │            │              │                │        │（起訴書未│
│    │            │              │                │        │記載口紅三│
│    │            │              │                │        │支）      │
├──┼──────┼───────┼────────┼────┼─────┤
│ 12 │九十四年六月│同上巷三十三號│不詳            │乙○○  │行動電話二│
│    │二十四日凌晨│十樓          │                │        │具、信用卡│
│    │某時之夜間  │              │                │        │二張、戒指│
│    │            │              │                │        │三只及現金│
│    │            │              │                │        │數千元    │
├──┼──────┼───────┼────────┼────┼─────┤
│ 13 │九十四年七月│同上巷七號五樓│由後窗爬入      │己○○  │數位相機乙│
│    │間某日之日間│              │（侵入住宅部分未│        │台、筆記型│
│    │某時        │              │據告訴）        │        │電腦乙台及│
│    │            │              │                │        │金項鍊二條│
├──┼──────┼───────┼────────┼────┼─────┤
│ 14 │九十四年七月│同上巷二十三號│由窗戶爬入      │甲○    │黃金戒指二│
│    │間某日日落後│四樓          │                │        │只、耳環一│
│    │某時        │              │                │        │對、珍珠耳│
│    │            │              │                │        │環一對、紅│
│    │            │              │                │        │寶石戒指一│
│    │            │              │                │        │只、中華商│
│    │            │              │                │        │業銀行信用│
│    │            │              │                │        │卡一張、人│
│    │            │              │                │        │民幣六百零│
│    │            │              │                │        │一元      │
├──┼──────┼───────┼────────┼────┼─────┤
│ 15 │九十四年七月│同上巷九號六樓│由後窗爬入      │癸○○  │筆記型電腦│
│    │二十五日二十│              │                │        │乙台、外接│
│    │時許之夜間  │              │                │        │硬碟機乙台│
│    │            │              │                │        │、現金人民│
│    │            │              │                │        │幣一千元、│
│    │            │              │                │        │港幣一千元│
│    │            │              │                │        │、金飾、鑽│
│    │            │              │                │        │石戒指乙只│
│    │            │              │                │        │、白金項鍊│
│    │            │              │                │        │乙條及華僑│
│    │            │              │                │        │商業銀行信│
│    │            │              │                │        │用卡乙張（│
│    │            │              │                │        │起訴書未記│
│    │            │              │                │        │載鑽石戒指│
│    │            │              │                │        │乙只及白金│
│    │            │              │                │        │項鍊乙條）│
├──┼──────┼───────┼────────┼────┼─────┤
│ 16 │九十四年八月│同上巷二十九號│由窗戶爬入      │戊○○  │無        │
│    │間某日日落後│十樓          │                │        │          │
│    │某時        │              │                │        │          │
├──┼──────┼───────┼────────┼────┼─────┤
│ 17 │九十四年八月│同上巷二十三號│由窗戶爬入      │丁○○  │無        │
│    │十日日落後某│三樓          │                │        │          │
│    │時          │              │                │        │          │
└──┴──────┴───────┴────────┴────┴─────┘
附表二：
┌──┬──────┬───────┬────────┬────┬─────┐
│編號│  行為時間  │  行為地點    │  特約商店名稱  │詐得財物│簽帳金額  │
│    │            │              │                │或利益  │（新臺幣）│
├──┼──────┼───────┼────────┼────┼─────┤
│ 1  │九十四年七月│臺北縣林口鄉中│中國石油股份有限│油品    │一百元    │
│    │二十九日十四│山路一號      │公司林口站      │        │          │
│    │時八分許    │              │                │        │          │
├──┼──────┼───────┼────────┼────┼─────┤
│ 2  │同年月三十一│臺北縣新莊市中│珈多利汽車旅館  │住宿服務│一千五百八│
│    │日八時三十七│榮街五十五號  │                │        │十元      │
│    │分許        │              │                │        │          │
├──┼──────┼───────┼────────┼────┼─────┤
│ 3  │同上日十三時│臺北縣新莊市幸│愛情屋情趣商品量│情趣用品│七百元    │
│    │五十六分許  │福路八號一樓  │販店            │        │          │
├──┼──────┼───────┼────────┼────┼─────┤
│ 4  │同上日十四時│臺北縣新莊市新│佳緯服裝有限公司│服飾    │一千二百六│
│    │三十五分許  │泰路二九六號  │                │        │十元      │
├──┼──────┼───────┼────────┼────┼─────┤
│ 5  │同上日二十時│臺北縣新莊市新│寅○○○○○    │鞋子    │二千二百五│
│    │十九分許    │泰路二八一號  │                │        │十元      │
└──┴──────┴───────┴────────┴────┴─────┘


司法院資訊處製作；財團法人民間司法改革基金會備份。
